# 合、联营企业的子公司

提问人：Edie2013 时间：2016-07-30 12:14:37
请教陈版，上市公司合、 联营企业控制的子公司，算不算是关联方呢？准则 36 解释的第六、七点里面只讲到了联营企业，但没说联营企业的子公司。如果从合、联营企业的控制角度出发，子公司在合、联营企业的控制范围内，应该也算是关联方，不知道这样子理解对不对，还有没有其他法规上面的依据可以佐证这个观点。

回答人：chenyiwei
在判断关联方关系时，母子公司是作为一个整体考虑的。合营或联营企业是上市公司的关联方，所以该合营或联营企业的子公司也就是上市公司的关联方。